最高法院刑事判決　　　　　　　　　 111年度台上字第2012號
上　訴　人　郭芳松
上列上訴人因妨害性自主等罪案件，不服臺灣高等法院中華民國
110年11月17日第二審判決（110年度侵上訴字第116 號，起訴案
號：臺灣桃園地方檢察署109年度偵字第28530號），提起上訴，
本院判決如下：
    主  文
上訴駁回。
    理  由
壹、對未滿14歲之女子強制性交，及成年人故意對少年強制未遂
    部分：
一、按刑事訴訟法第377 條規定：上訴於第三審法院，非以判決
    違背法令為理由，不得為之。是提起第三審上訴，應以原判
    決違背法令為理由，係屬法定要件。如果上訴理由書狀並非
    依據卷內訴訟資料，具體指摘原判決不適用何種法則或如何
    適用不當，或所指摘原判決違法情事，顯與法律規定得為第
    三審上訴理由之違法情形不相適合時，均應認其上訴為違背
    法律上之程式，予以駁回。
二、本件原判決綜合全案證據資料，認定上訴人郭芳松有其事實
    欄一之㈠所載對於未滿14歲之被害人A女（原判決代號AE000
    -A109419，民國00年00月生，人別資料詳卷）強制性交；及
    其事實欄一之㈡所載以脅迫使少年A 女行無義務之事未遂等
    犯行。因而撤銷第一審關於強制未遂部分之科刑判決，改判
    論處成年人故意對少年強制未遂罪刑，並諭知相關之沒收。
    另維持第一審論處上訴人對未滿14歲之女子強制性交罪刑之
    判決，而駁回上訴人此部分在第二審之上訴，已詳敘認定犯
    罪事實所憑證據及認定之理由。
三、刑法第59條之酌量減輕其刑，必其犯罪情狀確可憫恕，在客
    觀上足以引起一般人之同情，認為即予以宣告法定最低度刑
    ，猶嫌過重者，始有其適用。原判決已說明上訴人所犯本件
    對未滿14歲之女子強制性交罪，及成年人故意對少年強制未
    遂罪，如何在客觀上不足引起一般人同情，並無情輕法重之
    情形，因而未適用刑法第59條規定酌減其刑等情甚詳，核其
    此部分論斷，於法並無不合。上訴意旨徒憑己見，任意指摘
    原判決未依刑法第59條規定酌量減輕其刑為不當云云，自非
    合法之第三審上訴理由。
四、其餘上訴意旨均非依據卷內訴訟資料，具體指摘原判決不適
    用何種法則或如何適用不當，顯與法律規定得為第三審上訴
    理由之違法情形不相適合。揆之首揭說明，應認其關於對未
    滿14歲之女子強制性交，及成年人故意對少年強制未遂部分
    之上訴，為違背法律上之程式，予以駁回。
貳、散布少年為猥褻行為之照片部分：
    按刑事訴訟法第376條第1項各款所規定之案件，經第二審判
    決者，除第二審法院係撤銷第一審法院所為無罪、免訴、不
    受理或管轄錯誤之判決，而諭知有罪之判決，被告或得為被
    告利益上訴之人得提起上訴外，其餘均不得上訴於第三審法
    院，為該條項所明定。本件原判決事實欄一之㈢所示散布少
    年為猥褻行為之照片部分，上訴人所犯兒童及少年性剝削防
    制條例第38條第1項之罪，核屬刑事訴訟法第376條第1項第1
    款所列不得上訴第三審法院之案件，且經第一審及第二審均
    判決有罪，揆之上開規定，自不得上訴於第三審法院，此並
    不因原判決誤載為得提起上訴，而生合法上訴之效力。上訴
    人對於原判決此部分之上訴自非合法，應併予駁回。
據上論結，應依刑事訴訟法第395條前段，判決如主文。
中    華    民    國   111    年    4     月    7     日
                  刑事第三庭審判長法  官  徐  昌  錦  
                                  法  官  林  恆  吉  
                                  法  官  江  翠  萍  
                                  法  官  侯  廷  昌  
                                  法  官  林  海  祥  
本件正本證明與原本無異
                                  書記官
中    華    民    國   111    年    4     月    12    日